臺灣高等法院臺中分院刑事裁定　
110年度聲字第1135號
聲  請  人  王耕心
上列聲請人因妨害性自主案件（108年度侵上訴字第70號），聲
請交付卷證影本，本院裁定如下：
    主  文
甲○○預納費用後，准許付與本院108年度侵上訴字第70號案件
之卷宗影本（含偵查卷及一、二審卷宗）。惟除甲○○外之受詢問
人之年籍資料均須遮隱處理。就前開取得之內容不得散布、公開
播送，或為非正當目的使用，並禁止再行轉拷利用。
    理  由
一、聲請意旨略以：其所涉妨害性自主案件，雖經判決確定，惟
    聲請人對歷審判決認事用法仍難甘服，擬依法聲請再審，請
    求非常上訴，極需本案案卷之筆錄、證據影本，俾便主張權
    利，聲請預納費用後付與本院108年度侵上訴字第70號案件
    一、二審及偵查卷之筆錄、證據影本等語。
二、刑事訴訟法第33條第2項規定：「無辯護人之被告於審判中
    得預納費用請求付與卷內筆錄之影本。但筆錄之內容與被告
    被訴事實無關或足以妨害另案之偵查，或涉及當事人或第三
    人之隱私或業務秘密者，法院得限制之」，至於判決確定後
    ，無辯護人之被告得否以聲請再審或非常上訴等理由，預納
    費用請求付與卷內筆錄之影本，法雖無明文。惟參酌日本刑
    事訴訟法第53條第1項規定「任何人，在被告案件終結後，
    均得閱覽訴訟紀錄。但對訴訟紀錄之保存或對法院及檢察廳
    之事務有妨礙者，不在此限。」及我國實務對於「聲請再審
    或抗告之刑事案件，如有當事人委任律師請求抄閱原卷及證
    物，現行法並無禁止之明文，為符便民之旨及事實需要，自
    應從寬解釋，准其所請」（見司法院76年10月22日76台廳二
    字第06125號函，及臺灣高等法院編印「辦理刑事審判紀錄
    業務」第131點）之同一法理，於判決確定後，無辯護人之
    被告以聲請再審或非常上訴等理由，請求預納費用付與卷內
    筆錄之影本，既無禁止之明文，自宜類推適用上開規定，從
    寬解釋，以保障其獲悉卷內資訊之權利，並符便民之旨（最
    高法院104年度台抗字第732號裁定意旨參照）。又刑事訴訟
    法第33條第2項前段雖僅限於卷內筆錄之影本，並不及於卷
    內相關證據資料之影本，然司法院釋字第762號解釋已載：
    「刑事訴訟法第33條第2項前段規定：『無辯護人之被告於審
    判中得預納費用請求付與卷內筆錄之影本』，未賦予有辯護
    人之被告直接獲知卷證資訊之權利，且未賦予被告得請求付
    與卷內筆錄以外之卷宗及證物影本之權利，妨害被告防禦權
    之有效行使，於此範圍內，與憲法第16條保障訴訟權之正當
    法律程序原則意旨不符。有關機關應於本解釋公布之日起1
    年內，依本解釋意旨妥為修正。逾期未完成修正者，法院應
    依審判中被告之請求，於其預納費用後，付與全部卷宗及證
    物之影本。」為使其訴訟防禦權之有效行使，且亦核無刑事
    訴訟法第33條第2項但書之情形，是本院認其關於請求交付
    相關證據資料之影本部分，參諸上開解釋意旨予以准許（最
    高法院107年度台上字第1322號裁定意旨參照。）。
三、經查：聲請人因妨害性自主案件，前經臺灣臺中地方法院以
    107年度侵訴字第198號判決判處有期徒刑3年4月，因聲請人
　　不服上訴，經本院以108年度侵上訴字第70號判決駁回上訴
    ，嗣經最高法院於108年12月5日以108年度台上字第4293號
    判決駁回聲請人之第三審上訴而確定，現在監執行中等情，
    有臺灣高等法院被告前案紀錄表在卷可憑。聲請人以提起再
    審或聲請非常上訴為由，聲請預納費用後付與本院108年度
    侵上訴字第70號案件之筆錄、證據影本，參酌司法院釋字第
    762號解釋意旨及前揭最高法院裁定意旨，為使其訴訟防禦
    權之有效行使，且亦核無刑事訴訟法第33條第2項但書之情
    形，本院准予聲請人預納費用後，交付卷宗影本，惟其中除
    聲請人以外之受訊問人年籍資料涉及第三人隱私，應以遮隱
    處理之方式限制閱覽，且就前開取得之內容不得散布、公開
    播送，或為非正當目的使用，並禁止再行轉拷利用。
四、依刑事訴訟法第220條，裁定如主文。 
中　　華　　民　　國　　110 　年　　5 　　月　　20　　日
            刑事第十二庭   審判長法　官　張國忠
                                 法　官  李雅俐
                                 法　官  陳  葳
以上正本證明與原本無異。
如不服本裁定，應於收受送達後五日內向本院提出抗告書狀（須
附繕本）。
　　　　　　　　　　　　　     　書記官  蔡皓凡 

中　　華　　民　　國　　110 　年　　5 　　月　　20　　日